【裁判字號】    92,上易,466
【裁判日期】    920430
【裁判案由】    毒品危害防制條例
【裁判全文】
臺灣高等法院刑事判決                            九十二年度上易字第四六六號
    上  訴  人  臺灣桃園地方法院檢察署檢察官
    被      告  甲○○
右上訴人即被告因違反毒品危害防制條例案件，不服臺灣桃園地方法院九十一年度易
字第一六三五號，中華民國九十一年十二月十九日第一審之通常程序判決（起訴案號
：臺灣桃園地方法院檢察署九十一年度毒偵緝字第一七八號），提起上訴，本院判決
如左：
    主  文
上訴駁回。
    事實及理由
一、本案經本院審理結果，認第一審以上訴人即被告甲○○犯毒品危害防制條例第十
    條第二項之施用第二級毒品罪，累犯，判處有期徒刑七月，並將扣案之第二級毒
    品安非他命壹小包（毛重零點參公克，驗餘淨重零點壹參柒玖公克），沒收銷燬
    之。經核其認事用法及量刑均無不當，應予維持，並引用第一審判決書記載之事
    實、證據及理由（如附件）。
二、被告提起上訴，僅以書狀表示不服原判決，惟並未附具上訴理由。且本院經多次
    傳喚被告，被告均未到庭應訊，指明其提起上訴之理由。
三、經查：
（一）、被告甲○○有如附件第一審判決書事實欄所述之時地，連續施用第二級毒品
        安非他命多次等情，已據被告於警訊和偵查中供承屬實（臺灣桃園地方法院
        檢察署九十年度桃毒偵字第四三０九號偵查卷第六頁、三○頁背面）；並有
        第二級毒品安非他命一小包（毛重０．三公克，驗餘淨重０．一三七九公克
        ）扣案可資佐證。而上開扣案之第二級毒品安非他命一小包（毛重０．三公
        克，驗餘淨重０．一三七九公克），經送憲兵司令部刑事鑑識中心鑑定結果
        ，確有第二級毒品甲基安非他命成分，此有國防部憲兵司令部刑事鑑識中心
        九十一年十一月五日（九一）綱得字第一四五一八號鑑驗通知書一紙在卷可
        稽（原審卷第一六頁）。
（二）、又被告於九十年十月三十日二十三時許為警查獲時所採集之尿液，經送鑑定
        結果確有甲基安非他命陽性反應，此有桃園縣衛生局不法藥物尿液檢定書一
        紙在卷可稽（九十年度毒偵字第四三０九號偵查卷第四四頁）。由此可見，
        本件被告事證明確，被告甲○○確有上開連續施用第二級毒品安非他命多次
        犯行至明。
（三）、又被告前因施用毒品案件，經送觀察、勒戒後，認有繼續施用毒品之傾向，
        改送強制戒治期滿後，由臺灣桃園地方法院檢察署檢察官於九十年九月三日
        ，以九十年度戒偵字第八四一號不起訴處分確定，有該不起訴處分書一紙在
        卷可稽（同上九十年度桃毒偵字第四三０九號偵查卷第四二頁），其於五年
        內再犯本次施用第二級毒品安非他命案件，事證明確，應依法論科。
四、對於原判決與被告上訴之判斷：原審經調查結果，改依通常程序審理，並認被告
    事證明確，核其所為，係犯毒品危害防制條例第十條第二項之施用第二級毒品罪
    。並認被告持有第二級毒品安非他命，既意在供己施用，其持有之低度行為應為
    施用之高度行為所吸收，不另論罪。另以被告先後多次施用第二級毒品之犯行，
    時間緊接，犯罪構成要件相同，顯係基於概括犯意反覆為之，應依連續犯之規定
    ，論以一罪，並加重其刑。且以被告有如事實欄所述之犯罪科刑執行情形（如依
    本院被告全國前案紀錄表記載，被告於民國八十三年、八十四年間因違反麻醉藥
    品管理條例、妨害風化案件，經臺灣桃園地方法院分別判處有期徒刑四月、二年
    六月，各於八十四年七月二十七日與八十四年十月三十日確定，二罪接續執行，
    於八十五年十二月二十八日假釋出獄；於假釋中，復於八十六年間，因違反麻醉
    藥品管理條例案件，經臺灣桃園地方法院判處有期徒刑五月，而於八十六年六月
    十七日確定，並撤銷假釋，合併執行殘刑，於八十八年六月十日假釋縮刑期滿，
    刑以已執行論），於五年內再犯本件有期徒刑以上之罪，依累犯之規定加重其刑
    。並審酌被告有前揭犯罪前科與被告之品行，甫因施用毒品，經觀察、勒戒、強
    制戒治後，又再犯施用第二級毒品，戕害己身，顯無悔改之意，及犯後之態度等
    一切情狀，量處有期徒刑七月；並將扣案之第二級毒品安非他命一小包（毛重０
    ．三公克，驗餘淨重０．一三七九公克），依毒品危害防制條例第十八條第一項
    前段之規定沒收銷燬之。經核其認事用法均無違誤，量刑亦屬妥適。被告提起上
    訴，並未附具理由，空言指摘原判決不當，經核並無理由，應予駁回。
五、移送併辦意旨略以（台灣桃園地方法院檢察署檢察官以九十二年毒偵字第九九號
    ）：被告甲○○於九十一年五月十二日十二時二十分許回溯九十六小時內之某時
    ，在台灣地區某處施用第二級毒品安非他命，嗣於九十一年五月十二日十二時二
    十分許，經警強制到場接受驗尿結果呈甲基安非他命陽性反應，因認被告涉犯毒
    品危害防制條例第十條第二項施用第二級毒品罪嫌，而以被告所犯，經與前揭已
    起訴判決有罪部分有連續犯之裁判一罪關係移送本院併案審理等語。惟查，本件
    與被告前開經公訴人提起公訴並經論罪科刑部分，雖均係施用第二級毒品安非他
    命犯行，惟二案時間相隔長達六個多月之久，且被告於原審審理中供稱：其於九
    十一年五月九日是為了配合警察查緝槍枝才施用安非他命，因為藥頭持有槍枝，
    故其本人去那裡才施用的，但其他時間其本人都沒有施用安非他命等語（原審卷
    第二八頁）。故上開移送併辦部分顯係被告另行起意為之，與被告前開論罪科刑
    部分，並無連續犯裁判上一罪關係，自應退回檢察官另行依法妥適處理，併此敘
    明。
六、被告經合法傳喚，無正當之理由不到庭，爰不待其陳述，逕行判決。
據上論結，應依刑事訴訟法第三百七十三條、第三百六十八條、第三百七十一條，判
決如主文。
本案經檢察官周志榮到庭執行職務。
中      華      民      國    九十二    年      四      月     三十     日
                              臺灣高等法院刑事第二十三庭
                                  審判長法  官  黃  瑞  華
                                        法  官  宋      祺
                                        法  官  陳  坤  地
右正本證明與原本無異。
不得上訴。
                                        書記官  陳  建  邦
中      華      民      國    九十二    年      五      月      五      日
附錄：本案論罪科刑法條全文
毒品危害防制條例第十條第二項：
施有第二級毒品者，處三年以下有期徒刑。


司法院資訊處製作；財團法人民間司法改革基金會備份。
